臺灣苗栗地方法院刑事判決　　　　　　　　　　　　　　九十三年度訴字第二八號
　　公　訴　人　臺灣苗栗地方法院檢察署檢察官
　　被　　　告　甲○○
　　選任辯護人　李晉安律師
右列被告因違反槍砲彈藥刀械管制條例案件，經檢察官提起公訴（九十二年度偵字第
四二五六號），本院依簡式審判程序審理，判決如左：
    主  文
甲○○未經許可，持有可發射子彈具有殺傷力之改造手槍，處有期徒刑貳年，併科罰
金新台幣壹拾萬元，罰金如易服勞役以新台幣玖佰元即銀元佰元折算壹日。
扣案之仿ＦＮ廠半自動手槍改造之金屬改造手槍壹把（含彈匣壹個，槍枝管制編號：
0000000000號）沒收之。
    事  實
一、甲○○前於民國（下同）八十九年間，因違反槍砲彈藥刀械管制條例案件，經本
    院於九十年五月二十三日以八十九年度訴字第四二七三號判處有期徒刑一年四月
    、併科罰金新台幣（下同）六萬元，緩刑四年，緩刑期內付保護管束確定。
二、詎甲○○仍不知悔改，明知未經許可，不得持有槍彈，竟於九十二年四、五月間
    不詳時日，發現其所有而借予綽號「阿傑」之成年男子（真實姓名、年籍均不詳
    ）使用之自用小客車後車廂置有仿ＦＮ廠半自動手槍製造換裝土造金屬槍管而成
    ，可擊發適用子彈，具殺傷力之改造手槍（含彈匣）一把（槍枝管制編號：00
　　00000000號﹚及改造子彈十二顆（內含三顆具殺傷力之改造子彈）等物
　  後，將之放置在其位於苗栗縣南庄鄉○○路一四九之一號住處，而未經許可予以
    持有。嗣經警於同年十月二十八日下午二時許，搜索甲○○上開住處，當場扣獲
    上開手槍（含彈匣）一把、改造子彈十二顆（其中內含三顆具殺傷力之改造子彈
　　，業經試射完畢）、彈殼半成品十一顆、彈頭半成品三十八顆、底火帽十四顆及
　  內具阻鐵之玩具金屬槍管二支等物。
三、案經苗栗縣警察局頭份分局報請台灣苗栗地方法院檢察署檢察官偵查起訴。
    理  由
一、程序方面：
    本件被告甲○○所犯為槍砲彈藥刀械管制條例第十一條第四項、第十二條第四項
    之罪，核屬刑事訴訟法第二百七十三條之一第一項所定死刑、無期徒刑、最輕本
    刑為三年以上有期徒刑以外之罪，亦非高等法院管轄之第一審案件，而被告於本
    院行準備程序中就被訴事實為有罪之陳述，經告知被告簡式審判程序之旨並聽取
    當事人意見後，本院合議庭裁定由受命法官獨任進行簡式審判程序，合先敘明。
二、認定犯罪事實所根據之證據及理由：
    (一)被告於偵、審中自白前揭未經許可持有槍、彈犯行。
    (二)如事實欄所載之手槍（含彈匣）一把、改造子彈十二顆、彈殼半成品十一顆、
      彈頭半成品三十八顆、底火帽十四顆及內具阻鐵之玩具金屬槍管二支等物扣案
      可稽。
    (三)右開扣案之槍、彈，經送內政部警政署刑事警察局鑑定結果，手槍部分認係仿
      ＦＮ廠半自動手槍製造，換裝土造金屬槍管而成，以性能檢驗法檢驗結果認其
      機械性能良好，可擊發適用子彈，具殺傷力；子彈十二顆部分，認均係由玩具
      金屬彈殼加裝直徑七‧九mm土造金屬彈頭組合而成之改造子彈，經採樣四顆試
      射結果，其中三顆可擊發，認具殺傷力，有該局九十二年十二月十二日刑鑑字
      第○九二○二○九九五五號槍彈鑑定書乙份附卷可憑。
    (四)由上述各節參互佐證，被告自白核與事實相符，應堪採信。本件事證明確，被
      告犯行足以認定。
三、論罪科刑之理由：
    (一)核被告所為，係犯槍砲彈藥刀械管制條例第十一條第四項未經許可、持有可發
      射子彈具有殺傷力之改造手槍罪、同條例第十二條第四項未經許可、持有子彈
      罪。
    (二)被告以一持有行為，同時觸犯上開二罪名，為想像競合犯，應依刑法第五十五
      條前段之規定，從一重之槍砲彈藥刀械管制條例第十一條第四項之未經許可、
      持有可發射子彈具有殺傷力之改造手槍罪。
    (三)爰審酌被告持有具殺傷力之槍、彈，對社會治安之危害嚴重，且被告前於八十
      九年間，因違反槍砲彈藥刀械管制條例案件，經本院於九十年五月二十三日以
      八十九年度訴字第四二七三號判處有期徒刑一年四月、併科罰金新台幣六萬元
      ，緩刑四年，緩刑期內付保護管束確定，有本院八十九年度訴字第四三七號判
      決及台灣高等法院被告全國前案紀錄表在卷可查。詎其於保護管束期間內，竟
      不知檢束言行，再犯本案，甚者，其持有之子彈數量更較前案為多（前案僅持
      有一顆具殺傷力之子彈，有上開判決足核），可見前案所判處之刑度不足使被
      告引以為戒，亦徵被告尚未警醒，惡性非輕，本應重懲，故公訴人求處有期徒
      刑二年六月以上、併科罰金新台幣二十萬元以上，並非無由；惟核，被告持有
      本案槍彈後未更為犯罪，情節自較輕微，且自始坦承犯行，減省刑事訴訟資源
      ，實值鼓勵，又到庭態度良好，及其品行、犯罪之動機、目的、手段等一切情
      狀，乃量處如主文第一項所示之刑，並諭知罰金如易服勞役之折算標準，以資
      懲儆。
四、扣案如主文第二項所示之仿ＦＮ廠半自動手槍製造之金屬改造手槍﹙含彈匣﹚一
    把﹙槍枝管制編號：0000000000號﹚係違禁物，應依刑法第三十八條
　　第一項第一款之規定宣告沒收。至於前揭扣案之具殺傷力子彈三顆，業於送鑑定
  　時，經鑑定機關內政部警政署刑事警察局試射完畢，為上開槍彈鑑定書載明綦詳
    ，顯已失其子彈之結構及性能而不具殺傷力，自非違禁物，應為廢棄物至明，是
    本院爰不予以宣告沒收；又其餘扣案之不具殺傷力改造子彈九顆（其中一顆亦經
    試射完畢）、彈殼半成品十一顆、彈頭半成品三十八顆、底火帽十四顆及內具阻
    鐵之玩具金屬槍管二支等物，並非違禁物，復無從認定為本件犯罪所用、或預備
    所用、或所得之物，故均不予宣告沒收，附此敘明。
五、適用法律依據：
    (一)刑事訴訟法第二百七十三條之一第一項，第二百九十九條第一項前段。
　　(二)槍砲彈藥刀械管制條例第十一條第四項、第十二條第四項。
　　(三)刑法第十一條前段、第五十五條前段、第四十二條第二項、第三十八條第一項
  　　第一款。
    (四)罰金罰鍰提高標準條例第二條。
    (五)現行法規所定貨幣單位折算新台幣條例第二條。
本案經檢察官陳傳宗到庭執行職務。
中　　　華　　　民　　　國　　九十三　　年　　　四　　　月　　 十九 　　日
                                    臺灣苗栗地方法院刑事第二庭
                                        法  官  周  淡  怡
右正本證明與原本無異。
如不服本判決應於送達後十日內向本院提出上訴狀。
                                        書記官  張  文  玲
中　　　華　　　民　　　國　　九十三　　年　　　四　　　月　　 十九 　　日
附錄本案論罪科刑法條
槍砲彈藥刀械管制條例第十一條第四項、第十二條第四項。
未經許可，製造、販賣或運輸第四條第一項第一款所稱其他可發射金屬或子彈具有殺
傷力之各式槍砲者，處五年以上有期徒刑，併科新臺幣一千萬元以下罰金。
未經許可，轉讓、出租或出借前項所列槍砲者，處三年以上十年以下有期徒刑，併科
新臺幣七百萬元以下罰金。
意圖供自己或他人犯罪之用，而犯前二項之罪者，處無期徒刑或七年以上有期徒刑，
併科新臺幣一千萬元以下罰金。
未經許可，持有、寄藏或意圖販賣而陳列第一項所列槍砲者，處一年以上七年以下有
期徒刑，併科新臺幣七百萬元以下罰金。
第一項至第三項之未遂犯罰之。
槍砲彈藥刀械管制條例第十二條第四項。
未經許可，製造、販賣或運輸子彈者，處一年以上七年以下有期徒刑，併科新台幣五
百萬元以下罰金。
未經許可，轉讓、出租或出借子彈者，處六月以上五年以下有期徒刑，併科新台幣三
百萬元以下罰金。
意圖供自己或他人犯罪之用，而犯前二項之罪者，處三年以上十年以下有期徒刑，併
科新台幣七百萬元以下罰金。
未經許可，持有、寄藏或意圖販賣而陳列子彈者，處五年以下有期徒刑，併科新台幣
三百萬元以下罰金。
